臺灣板橋地方法院刑事判決　　　　　　　　　　　　九十一年度訴字第一一五四號
　　公　訴　人　臺灣板橋地方法院檢察署檢察官
　　被　　　告　乙○○　女　三.
　　指定辯護人　甲○公設辯護人　彭宏東
右列被告因偽造有價證券等案件，經檢察官提起公訴 (九十一年度偵字第七三三七號
)，及移送併辦（九十一年度偵字第一二四九０號），甲○判決如左：
    主  文
乙○○連續意圖供行使之用，而偽造有價證券，處有期徒刑壹年拾月，緩刑肆年。
如附表一所示之支票捌紙沒收。
    事  實
一、乙○○與丁○○係妯娌關係，詎乙○○竟意圖為自己不法所有，於民國九十年八
    、九月間某日，在與丁○○同住之臺北縣林口鄉正福村下福四號住處，未經丁○
    ○許可，竊取丁○○所有之付款人為泛亞商業銀行林口分行，如附表一所示之空
    白支票八張（親屬間竊盜罪嫌業據告訴人丁○○撤回告訴）後，復基於意圖行使
    之概括犯意，未經丁○○授權，自九十年十月間起至九十一年一月止，分別在上
    開住處及臺北縣林口鄉頂福村十二鄰九十五號公司處所，偽填如附表一所示之發
    票日、票面金額，且未經丁○○同意，盜蓋丁○○放置於上開住處之印章於支票
    上而偽以丁○○名義完成發票行為，並簽名於支票背面以為背書，分別於如附表
    二所示之地點交付予各執票人，充作借款、貨款、繳付電費及修車費用之用。其
    後因丁○○發覺其支票遺失，乃於九十年十一月二日申報遺失，致債權人林宗僖
    向銀行提示如附表一編號四至七所示之支票均遭退票，始經警循線追查而發現上
    情。
二、案經臺北市政府警察局內湖分局、臺北縣政府警察局及三重分局分別報請臺灣板
    橋地方法院檢察署檢察官偵查起訴及移送併辦。
    理  由
一、右揭犯罪事實，業據被告乙○○於甲○審理中坦承不諱，核與被害人丁○○於偵
    審中指訴之情節相符，並經證人林宗僖及林世興到庭證述明確，復有如附表所示
    之偽造支票影本、臺北市票據交換所退票理由單四紙、掛失止付票據提示人資料
    查報表、票據掛失止付通知書三紙等文件影本在卷可稽。是以本件事證明確，被
    告犯行堪予認定。
二、核被告乙○○所為，係犯刑法第二百零一條第一項之偽造有價證券罪。又公訴人
    雖以被告於不詳時地，利用不知情之刻印社偽刻丁○○之印章一枚，嗣並偽造「
    丁○○」印章蓋用於各該支票上，而認被告係偽造印章云云。訊據被告堅決否認
    此部分犯行，辯稱：該印章係伊家中的，並非伊所偽刻等語，此節復經被害人丁
    ○○於審理中供稱：以前有擺放印章在家中，伊也沒有看到被告蓋的是哪一個等
    語，顯然被告與被害人因係妯娌關係同住一處，致使被告得以盜蓋被害人放置於
    家中之印章甚明，核被告此部分所為應係盜用印章犯行，是公訴人所認尚有誤會
    。又被告盜用被害人丁○○印章行為為偽造有價證券之部分行為，其偽造有價證
    券後持以行使之低度行為，為偽造有價證券之高度行為所吸收，均不另論罪。又
    公訴人雖僅就被告偽造如附表一編號三至七所示之偽造有價證券犯行提起公訴，
    其餘部分未據起訴，惟該部分與已起訴部分有連續犯之裁判上一罪關係，為起訴
    效力所及，甲○自得併予審酌。又被告先後多次偽造有價證券之行為，時間緊接
    ，犯罪構成要件相同，顯係基於概括之犯意為之，應依連續犯之規定，論以一罪
    ，並加重其刑。查被告為清償債務、貨款及其餘款項，竟偽造支票支付，惟審酌
    被告與被害人係妯娌關係，為顧及渠等親戚間得以和諧相處，且被告事後亦與被
    害人丁○○達成和解，此有和解書乙份附卷可憑（附於甲○九十一年十一月十八
    日審判筆錄），被害人丁○○事後亦表明不欲追究被告刑責之意思，甲○認被告
    因一時誤念觸法，情輕法重，犯罪情狀尚非不可憫恕，科以法定最低度刑，猶嫌
    過重，爰依刑法第五十九條規定予以減輕其刑。爰審酌被告因一時誤念偽造支票
    ，及其犯罪之動機、目的、手段、知識程度、所生危害、及犯罪後態度等一切情
    狀，量處如主文所示之刑，以示懲儆。末查被告前未曾受有期徒刑以上刑之宣告
    ，有臺灣高等法院檢察署刑案紀錄簡覆表在卷可按，其因一時貪念，偶罹刑典，
    認其經此偵審科刑教訓之後，當知警惕而無再犯之虞，甲○因認暫不執行其刑為
    當，予以宣告緩刑四年，以啟自新。至如附表一所示之支票八紙，應依刑法第二
    百零五條之規定宣告沒收。
據上論斷，應依刑事訴訟法第二百九十九條第一項前段，刑法第五十六條、第二百零
一條第一項、第五十九條、第二百零五條、第七十四條第一款，罰金罰鍰提高標準條
例第一條前段，判決如主文。
本案經檢察官張慶林到庭執行職務
中      華      民      國    九十一    年     十一     月    二十九    日
                                      臺灣板橋地方法院刑事第六庭
                                          法  官  徐   蘭   萍
右正本證明與原本無異。
如不服本判決，應於判決送達後十日內，向甲○提出上訴狀。
              書記官  莊   川   億
中      華      民      國    九十一    年     十一     月    二十九    日
附錄本案論罪科刑法條全文：
刑法第二百零一條
意圖供行使之用，而偽造、變造公債票，公司股票或其他有價證券者，處三年以上十
年以下有期徒刑，得併三千元以下罰金。
行使偽造、變造之公債票、公司股票或其他有價證券或意圖供行使之用收集或交付於
人者，處一年以上七年以下有期徒刑，得併科三千元以下罰金。
刑法第二百零五條
偽造、變造之有價證券、郵票或印花稅票及前條之器械、原料，不問屬於犯人與否，
沒收之。
附表一：
┌──┬─────┬───────┬─────┬────┬────┐
│編號│  發票日  │  票面金額    │ 支票號碼 │交付人  │備  註  │
├──┼─────┼───────┼─────┼────┼────┤
│ 一 │民國（下同│新台幣（下同）│ＰＢ０四二│丙○○  │兌現    │
│    │）九十年十│八萬三千七百五│四四八０號│        │        │
│    │月二十日  │十八元        │          │        │        │
├──┼─────┼───────┼─────┼────┼────┤
│ 二 │九十年十月│五萬元        │ＰＢ０四二│臺灣電力│兌現    │
│    │二十五日  │              │四四八四號│公司    │        │
├──┼─────┼───────┼─────┼────┼────┤
│ 三 │九十年十一│七萬一千元    │ＰＢ０四二│南寶樹脂│兌現    │
│    │月十五日  │              │四四八九號│公司    │        │
├──┼─────┼───────┼─────┼────┼────┤
│ 四 │九十一年一│十一萬三千三百│ＰＢ０四二│林宗僖  │掛失止付│
│    │月二十日  │二十八元      │四四九０號│        │退票    │
├──┼─────┼───────┼─────┼────┼────┤
│ 五 │九十年十二│十七萬五千元  │ＰＢ０四二│同右    │同右    │
│    │月五日    │              │四四九一號│        │        │
├──┼─────┼───────┼─────┼────┼────┤
│ 六 │九十年十二│十一萬九千七百│ＰＢ０四二│同右    │同右    │
│    │月二十日  │八十元        │四四九三號│        │        │
├──┼─────┼───────┼─────┼────┼────┤
│ 七 │九十年十一│十五萬四千一百│ＰＢ０四二│同右    │同右    │
│    │月二十日  │三十七元      │四四九四號│        │        │
├──┼─────┼───────┼─────┼────┼────┤
│ 八 │九十年十月│十六萬元      │ＰＢ０四二│廣榮汽車│兌現    │
│    │三十一日  │              │四四九六號│公司    │      │
└──┴─────┴───────┴─────┴────┴────┘
附表二：
┌────────┬────────────────────┐
│交付支票編號    │交付地點及用途                          │
├────────┼────────────────────┤
│編號一、四至七支│在臺北市○○○路○段華南銀行圓山分行旁交│
│票              │付予林宗僖調借款項                      │
│                │                                        │
├────────┼────────────────────┤
│編號二支票      │在臺灣電力公司桃園龜山鄉營業處交付予臺灣│
│                │電力公司繳付電費                        │
│                │                                        │
├────────┼────────────────────┤
│編號三支票      │在被告公司上址交付予客戶南寶樹脂公司支付│
│                │貨款                                    │
│                │                                        │
├────────┼────────────────────┤
│編號七支票      │在臺北縣樹林市○○路旁交付予廣榮汽車公司│
│                │充作修車費用                            │
│                │                                        │
└────────┴────────────────────┘
